臺灣臺北地方法院民事裁定
111年度補字第2354號
原      告  李俊慶  


上列原告與被告許儒慈間請求不動產所有權移轉登記事件，本院
裁定如下：
    主  文
原告應於本裁定送達十日內繳納裁判費新臺幣捌拾柒萬參仟參佰
肆拾肆元，逾期未繳即駁回原告之訴。
    理  由
一、按訴訟標的之價額，由法院核定；核定訴訟標的之價額，以
    起訴時之交易價額為準；無交易價額者，以原告就訴訟標的
    所有之利益為準；法院因核定訴訟標的之價額，得依職權調
    查證據，民事訴訟法第77條之1第1項、第2項、第3項分別定
    有明文。又訴訟標的價額之核定，固屬法院職權，惟法院核
    定該價額並非漫無限制，仍應調查事實，依客觀情況定之。
    又動產或不動產之交易價額常受買賣雙方之需求、主觀好惡
    、目的及利用價值等之影響，若當事人間就該交易價額有所
    爭執，尤應調查實際情形以為核定訴訟標的價額之依據。是
    此所謂之交易價額，應係指客觀之市場交易價額而言。（最
    高法院99年度台抗字第88號裁定意旨參照），倘訴訟標的物
    無實際交易價額，當事人復未能釋明訴訟標的物之市價時，
    法院本得依職權調查審認。地政機關現就不動產之交易價格
    已採實價登錄制度，故鄰近房地於一定期間內之所登錄之交
    易價格，應趨近於客觀之市場交易價格，而可作為核定訴訟
    標的價額之基準。又債權人代位債務人對第三人起訴，係以
    債務人與第三人間之債權債務關係為訴訟標的，故代位訴訟
    之訴訟標的價額，應就債務人與第三人間權利義務關係定之
    （最高法院109年度台抗字第1337號裁定意旨參照）。次按
    原告起訴不合程式，法院應以裁定駁回之，但其情形可以補
    正者，審判長應定期間先命補正，同法第249條第1項但書亦
    有明定。
二、經查，本件原告起訴未據繳納裁判費，其訴之聲明為：「被
    告許儒慈應將坐落臺北市○○區○○段○○段0000○號建物（門牌
    號碼為臺北市○○區○○街00號4樓之1，權利範圍為全部）及基
    地持分（下合稱系爭房地），辦理所有權移轉登記予第三人
    劉書豪。」則揆諸前揭規定及說明，本件訴訟標的價額應以
    系爭房地於起訴時之交易價額核定之，本院依職權調取樂屋
    網實價登入資料及內政部不動產交易實價服務網公告資料，
    系爭房地前次移轉所有權之買賣價金為新臺幣（下同）9788
    萬元，應得作為本件系爭不動產價額核定之依據。是本件訴
    訟標的價額核定為9788萬元，應徵第一審裁判費87萬3344元
    。茲依民事訴訟法第249條第1項但書規定，限原告於本裁定
    送達10日內補繳，逾期不繳，即駁回其訴。
三、依民事訴訟法第249條第1項但書，裁定如主文。　　
中　　華　　民　　國　　111 　年　　11　　月　　17　　日
                  民事第五庭    法　官　何佳蓉
以上正本係照原本作成。
如不服本裁定關於核定訴訟標的價額部分，應於送達後10日內向
本院提出抗告狀，並繳納抗告費新臺幣1,000元；其餘關於命補
繳裁判費部分，不得抗告。
中　　華　　民　　國　　111 　年　　11　　月　　17　　日
                                書記官　陳立俐